# 关于上市股改遇到的问题

提问人：lzhid 时间：2011-11-29 11:41:30
资本公积-中的可供出售金融资产公允价值变动 在公司上市改制时可用于转增资本么？

回答人：chenyiwei
在不改变公司组织形式的情况下，由其他综合收益形成的资本公积在其实现（转入损益）之前不能用于转增资本。但在有限责任公司以其经审计的账面净资产折股整体变更为股份有限公司这一特定情形下，除专项储备余额以外的原有限公司个别资产负债表所有净资产项目的基准日余额均应转为股份有限公司的股本和资本公积。

提问人：lzhid 时间：2011-11-29 15:26:42
回复 chenyiwei 的帖子
谢谢版主！那您看我公司这种情况就是可以用作转增资本，是吧？这个有相关文件佐证么？谢谢

回答人：chenyiwei
如前所述，只有在公司改变组织形式（由有限责任公司整体变更为股份有限公司）时才可以。